最高法院刑事判決                              八十六年度台上字第六一七四號
    上  訴  人  甲○○
    選任辯護人  張業照律師
右上訴人因違反麻醉藥品管理條例案件，不服台灣高等法院中華民國八十五年十月三
十日第二審判決〔八十五年度上訴字第二五六九號，起訴案號：台灣新竹地方法院檢
察署八十四年度偵字第八六六六號（原判決誤繕為八六六六六號）〕，提起上訴，本
院判決如左：
    主  文
原判決撤銷，發回台灣高等法院。
    理  由
本件原判決認定上訴人甲○○基於意圖營利之概括犯意，於民國八十四年三、四月間
，先後在其苗栗縣苗栗市○○路一五一四巷十一號住處及某路旁，以每包○‧二公克
新台幣（下同）一千元之價格，多次非法販賣化學合成麻醉藥品安非他命予簡溫俊吸
用。復於同年五、六月間，在苗栗市體育館附近某砂石場，以一‧五公克二千元之價
格，非法販賣安非他命予江珍貴。繼於兩星期後，在苗栗市真善美柏青哥店外，非法
販賣安非他命予江珍貴、簡溫俊及陳治標，得款三千元。嗣於同年六月二十五日上午
，在上訴人經營之國際電動遊樂場，以○‧二公克一千元之價格，非法販賣安非他命
予簡溫俊等情，因而撤銷第一審諭知上訴人無罪之判決，改判論處上訴人連續非法販
賣化學合成麻醉藥品罪刑，雖非無見。惟查：(一)有罪之判決書，應於理由內記載認定
犯罪事實所憑之證據及其認定之理由，刑事訴訟法第三百十條第一款定有明文。原判
決事實欄認定上訴人基於意圖營利之犯意，非法販賣安非他命，然其事實欄僅載明出
售之價格，並未認定販入之價格為何，理由欄復未明認定上訴人意圖營利之憑據及
其認定之理由。又原判決認定上訴人於八十四年五、六月間後之兩星期，在苗栗市真
善美柏青哥店外，非法販賣安非他命予江珍貴、簡溫俊及陳治標三人，得款三千元一
節，為上訴人所否認，原判決復僅憑證人江珍貴一人於原審囑託台灣台南地方法院訊
問時所為之片面供證為論據（見原審卷第五九頁正面），簡溫俊及陳治標有無於上開
時地與江珍貴共同或分別向上訴人買受安非他命，則悉未調查審認，並將調查審認之
結果在理由欄說明，均有調查未盡及理由不備之違法。(二)刑法所謂連續犯，係指一次
即可成罪之行為，而以概括之犯意，數次反覆為之者而言，故每次行為應屬可分。原
判決事實欄泛為認定上訴人於八十四年三、四月間，在其住處及某路旁，以每包○‧
二公克一千元之價格，非法販賣安非他命予簡溫俊多次。惟究為幾次，並未明白具體
認定，詳細記載，自不足為論罪之基礎，亦有應於審判期日調查之證據未予調查及理
由不備之違背法令。以上或為上訴意旨所指摘，或為本院得依職權調查之事項，應認
有撤銷原判決發回更審之原因。
據上論結，應依刑事訴訟法第三百九十七條、第四百零一條，判決如主文。
中      華      民      國    八十六    年      十      月     十七     日
                              最高法院刑事第二庭
                                  審判長法官  施  文  仁
                                        法官  陳  炳  煌
                                        法官  張  淳  淙
                                        法官  洪  文  章
                                        法官  林  錦  芳
      右正本證明與原本無異
                                              書  記  官
中      華      民      國    八十六    年      十      月    二十三    日
